---
title: "Projeto de Doutorado"
format: html
editor: visual
---

## Doutorado em Biologia de Ambientes Aquáticos Continentais

Se você apareceu aqui, e quiser começar "pelo começo", conto um pouco da [minha história](amandabaauer.github.io) e sobre [minhas pesquisas anteriores] (https://amandabaauer.github.io/pagina2).

O projeto de tese ainda está em planejamento, discussões e rearranjos.Uma breve explanação você pode encontrar [aqui](https://amandabaauer.github.io/apresentacao.html) 

Um dos capítulos no qual estou trabalhando agora, é a respeito da resposta isotópica de peixes em relação a diferentes matrizes na paisagem (matriz urbana, arenosa, com pinus e 'normal').

```{r}
dados= read.table("clipboard",h=T)

library(knitr)
kable(dados, caption = "Delta de Carbono e Nitrogênio em diferentes fisiografias")
```


```{r}
library(ggplot2)
ggplot(dados, aes(x = deltaC13, y = deltaN15, color = Fisiografia)) +
  geom_point(size = 4) +  
  labs(title = "Gráfico de Dispersão de deltaC13 vs deltaN15",
       x = "deltaC13",
       y = "deltaN15") +
  theme_minimal() + 
  scale_color_manual(values = c("ARENOSO" = "blue", "NORMAL" = "green", "PINUS" = "red", "URBANO" = "purple"))
```
Lindo né?! No futuro terá mais informações! 


# e não esquecendo a tarefa completa....

Como precisa colocar uma fórmula, escolhi a mais clássica. A de Bhaskara: $$x = \frac{-b \pm \sqrt{b^2 - 4ac}}{2a}$$
